臺灣臺南地方法院刑事判決　　　　　　　 94年度選易字第4號
公　訴　人　臺灣臺南地方法院檢察署檢察官
被　　　告　丁○○
上列被告因違反農會法案件，經檢察官提起公訴（94年度選偵字
第15號），本院判決如下：
    主  文
丁○○對於有選舉權之人，行求，而約其為一定之行使選舉權，
處有期徒刑伍月，如易科罰金，以參佰元折算壹日。
    事  實
一、丁○○欲參加台南縣龍崎鄉農會第十五屆（民國94年）農會
    會員代表之選舉，其參選選區所在之龍崎鄉參選十一名，應
    選九名。丁○○為求勝選，竟基於賄選之犯意，於競選期間
    94 年2月中旬某日，該村有選舉權之農會會員乙○○前往其
    臺南縣龍崎鄉崎頂村新市子119號住處洽談買菜事宜時，拜
    託乙○○投票給他，並塞錢進乙○○口袋，表示係「走路工
    」，為乙○○回絕，丁○○復表示在選舉後若當選會再拿二
    條香菸予之等方式以行求乙○○約其為一定選舉投票予伊之
    行為。乙○○事後告知其女丙○○，丙○○則告知其夫王盛
    佳，於通話中為台南地方法院檢察署查賄小組所發現而查獲
    。
二、案經台南地方法院檢察署檢察官主動簽分偵查起訴。
    理  由
一、訊據被告否認上情，辯稱：伊與乙○○長期生意合作，僅需
    口頭拜託，乙○○就會投票給他。又因立場與其女婿王盛佳
    不同，所以電話監聽內容，可能是他們設局害伊云云。
二、經查：
（一）證人乙○○於本院審理時證稱：「被告跟我是買賣關係，
      我在賣菜，他是廚師，向我買菜，我們是幾十年的朋友，
      我們之前並無任何爭吵或糾紛，被告只要有「辦桌」（台
      語）時，之前就會將菜單當面拿給我，請我去買菜。當天
      被告到我家給菜單有表示有拿點東西給我，我表示不用，
      因為我不需要，我也不知道他拿東西給我作何用，他表示
      說要拜託我，我表示拜託就好，不用拿東西給我。被告有
      說到要給我走路工，且有表示若選中要給我二條香菸，但
      我表示不用，因為我不抽煙，我戒煙了」等語（見94年12
      月15日審理筆錄），證人與被告並無嫌隙，且與被告是長
      期生意往來之關係，證人乙○○更自承要靠被告關照過活
      ，應不可能去設詞誣陷被告，破壞二人之關係，足證其證
      詞可採。更況證人於本院審理，一開始時語意曖昧，亟欲
      幫被告脫罪，本否認前開證詞，證稱：被告並無塞東西給
      他云云，係在檢察官起身再次曉以證人作證之法律責任後
      ，始為前開證述，益足證前開證述應可採信。
（二）又證人乙○○於本院審理時復證稱：「因為我女兒有問我
      『被告有無對我怎樣』，我才跟丙○○表示被告給我走路
      工及香菸等事」等語（見94年12月15日審理筆錄），雖證
      人丙○○於本院審理時亟不願正面面對問題，對檢察官及
      本院詢問之問題多所閃躲，雖僅證稱：時間太久了，我忘
      記了，但我確實有打電話給我父親，我父親只有說被告有
      要拿「一包」給他等語（見94年12月15日審理筆錄），然
      從證人乙○○、丙○○父女之對話中，仍可得知被告確有
      對證人乙○○行求，而約為一定投票之行為，益足證證人
      乙○○之證述應與事實相符。
（三）此外，並有94年2月16日中午12時17分29秒王盛佳使用之
      0000000000及丙○○使用之000000000電話之通訊監聽CD
      、譯文及通訊監察書，其監聽譯文之內容均與證人乙○○
      、丙○○本院證述之情節大致相同，更足認證人乙○○在
      本院證述內容應屬實在。
（四）綜上，本件事證明確，被告犯行，應可認定。
三、核被告所為，係犯農會法第四十七條之一第一項第二款之罪
    被告欲塞走路工及選後欲交付香菸兩條行為，均係出於同一
    行求犯意，皆屬當次犯行之一部，為接續行為，應不另論罪
    ，併予明。爰審酌被告欲以財物行賄，企圖影響選舉之公
    正、公平性，且破壞選舉風氣，殊為不該，且犯後仍飾詞狡
    辯，態度不佳，惟考量被告行求人數僅有一人，所贈物品價
    格尚非昂貴，造成之影響不大等一切情狀，量處如主文所示
    之刑，並諭知易科罰金之折算標準。
據上論斷，應依刑事訴訟法第二百九十九條第一項，農會法第四
十七條之一第一項第二款，刑法第十一條前段、第四十一條第一
項前段，罰金罰鍰提高標準條例第二條，判決如主文。
本案經檢察官甲○○到庭執行職務
中　　華　　民　　國　　94　　年　　12　　月　　29　　日
　　　　　　　　　刑事第九庭
                      審判長法　官　蔡奇秀
                            法　官　黃欣怡
                            法　官　楊佳祥
以上正本證明與原本無異。
如不服本判決，應於收受送達後10日內向本院提出上訴書狀（應
附繕本）。
　　　　　　　　　　　　　　書記官　黃瓊蘭
中　　華　　民　　國　　94　　年　　12　　月　　30　　日
附錄法條：
農會法第四十七條之一第第一項第二款
農會之選舉有左列行為之一者，處三年以下有期徒刑，得併科三
萬元以下罰金：
二  對於有選舉權之人，行求、期約或交付財物或其他不正利益
    ，而約其不行使選舉權或為一定之行使者。
